臺灣新竹地方法院刑事判決
                                    　111年度易字第228號
公  訴  人  臺灣新竹地方檢察署檢察官
被      告  陳君豪



上列被告因竊盜案件，經檢察官提起公訴（111年度偵字第40號
），被告於本院準備程序為有罪之陳述，經本院裁定進行簡式審
判程序獨任審理，判決如下：
    主  文
丙○○犯竊盜罪，累犯，處有期徒刑肆月，如易科罰金，以新臺幣
壹仟元折算壹日。
    事  實
一、丙○○意圖為自己不法之所有，基於竊盜之犯意，於民國110
    年10月17日下午1時許，駕駛其前同居人黃庭妤向大鴻汽車
    租賃有限公司承租之車牌號碼000-0000號租賃小客車至國道
    3號關西服務區，進入上開服務區之清潔職工休息室，徒手
    竊取乙○○置於該處之APPLE牌綠色IPHONE 12手機1支（價值
    新臺幣【下同】3萬元）及手機內之SIM卡1張（行動電話門
    號0000000000號），得手後駕駛上開租賃小客車離去，並陸
    續將黃庭妤名下之行動電話門號0000000000號SIM卡及許文
    進名下之行動電話門號0000000000號SIM卡插入上開手機使
    用。嗣乙○○發現手機遭竊而委託其女甲○○報警處理，經警於
    110年11月30日上午9時20分許，在第六公路警察大隊刑事組
    ，扣得丙○○所交付之上開手機，始悉上情。
二、案經內政部警政署國道公路警察局第六公路警察大隊報請臺
    灣新竹地方檢察署檢察官偵查起訴。
    理  由
一、本件被告丙○○所犯之罪，並非法定刑為死刑、無期徒刑或
    最輕本刑3 年以上有期徒刑之罪，亦非高等法院管轄第一審
    之案件，而被告於準備程序進行中就被訴事實已為有罪之陳
    述，經本院告知簡式審判程序之旨，並聽取檢察官及被告之
    意見後，本院乃依刑事訴訟法第273 條之1 第1 項規定，裁
    定進行簡式審判程序，合先敘明。
二、訊據被告就上開竊盜犯行於本院準備及簡式審判程序時坦承
    不諱（見本院卷第132-133頁、第136-137頁），並有證人許
    文進、黃庭妤、葉素琴、證人即告訴代理人甲○○於警詢之證
    述可佐（見偵卷第24-25頁、第34-35頁反面、第44-45頁、
    第51-55頁反面），復有國道公路警察局第六公路警察大隊
    扣押筆錄、扣押物品目錄表(見偵卷第15-17頁)、遭竊手機
    使用門號翻拍照片(見偵卷第18-19頁)、監視錄影畫面翻拍
    照片(見偵卷第20-21頁)、贓物領據(保管)單(見偵卷第60頁
    )、關西服務區清潔職工休息室現場照片(見偵卷第61-62頁)
    等附卷可參，足認被告之自白與事實相符，本件犯行至堪認
    定，應依法論科。
三、核被告所為，係犯刑法第320條第1項之竊盜罪。
四、被告前①於99年間，因施用毒品案件，經臺灣桃園地方法院
    以99年度桃簡字第897號判決判處有期徒刑6月確定；又②於9
    9年間，因竊盜案件，經臺灣板橋地方法院(現改制為臺灣新
    北地方法院，下同)以99年度易字第1769號判決分別判處有
    期徒刑8月、3月，應執行有期徒刑10月確定；又③於99年間
    ，因竊盜案件，經臺灣板橋地方法院以99年度易字第650號
    判決分別判處有期徒刑8月、7月、7月，應執行有期徒刑1年
    7月確定；又④於99年間，因施用毒品案件，經臺灣板橋地方
    法院以99年度易字第1321號判決判處有期徒刑6月確定；又⑤
    於99年間，因施用毒品案件，經臺灣板橋地方法院以99年度
    易字第1678號判決判處有期徒刑6月確定；又⑥於99年間，因
    偽造署押案件，經臺灣板橋地方法院以99年度易字第1709號
    判決判處有期徒刑4月確定；又⑦於99年間，因竊盜案件，經
    臺灣板橋地方法院以99年度易字第2801號判決分別判處有期
    徒刑7月(共3罪)、8月，應執行有期徒刑2年2月確定；又⑧於
    99年間，因施用毒品案件，經臺灣士林地方法院以99年度審
    訴字第683號判決分別判處有期徒刑5月、4月，應執行有期
    徒刑7月確定；又⑨於99年間，因施用毒品案件，經臺灣板橋
    地方法院以99年度簡字第7880號判決判處有期徒刑5月確定
    ；又⑩於100年間，因竊盜案件，經臺灣板橋地方法院以100
    年度易字第7168號判決分別判處有期徒刑8月(共2罪)、7月
    、7月，應執行有期徒刑1年10月確定；又⑪於99年間，因施
    用毒品案件，經臺灣板橋地方法院以99年度訴字第3716號判
    決判處有期徒刑10月確定；又⑫於100年間，因施用毒品案件
    ，經臺灣板橋地方法院以100年度訴字第428號判決判處有期
    徒刑1年確定。上開①至⑩之罪，復經臺灣板橋地方法院以100
    年度聲字第5010號裁定定應執行有期徒刑8年確定（甲），
    上開⑪至⑫之罪亦經上開裁定定應執行有期徒刑1年4月確定（
    乙），（甲）、（乙）、⑧經接續執行，嗣於108年3月19日
    縮短刑期假釋出監，所餘刑期交付保護管束，迄至109年1月
    12日縮刑期滿，有期徒刑所餘刑期內未經撤銷假釋，視為執
    行完畢等情，有臺灣高等法院被告前案紀錄表1 份在卷足參
    。其於徒刑執行完畢五年內故意再犯本件有期徒刑以上之罪
    ，當屬累犯。本院審酌被告前已屢為竊盜犯行並經判刑確定
    ，仍不知悔悟，再為本件竊盜犯行，足見先前處罰尚不足使
    被告痛定思痛，其刑罰反應力薄弱，參照釋字第775 號解釋
    文之意旨，應完全適用刑法第47條第1 項之規定加重其刑。
五、爰審酌被告正值青壯，竟不思以正當途徑獲取財物，任意竊
    取他人物品，侵害他人財產安全，且其已有多次竊盜罪之前
    科紀錄，猶不知悔悟，重蹈覆轍，所為殊值非難；復考量被
    告犯後態度，兼衡其自承教育程度為國中肄業，案發時任職
    汽車旅館儲備幹部，目前受僱私人公司擔任拆除人員，日薪
    1,100元，未婚，無未成年子女，暨本件犯罪之手段、目的
    、被害人所受財損等一切情狀，量處如主文所示之刑並諭知
    易科罰金折算標準，以資懲儆。
六、查被告本件竊盜犯行所得之手機1支，已實際合法發還予告
    訴代理人甲○○，有贓物領據(保管)單存卷可憑（見偵卷第60
    頁），依刑法第38條之1第5項規定，爰不予宣告沒收或追徵
    ，附此敘明。
據上論斷，應依刑事訴訟法第273 條之1 第1 項、第299 條第1
項前段，判決如主文。
本案經檢察官翁旭輝提起公訴，檢察官馮品捷到庭執行職務。
中    華    民    國   111    年    9     月   27     日
                  刑事第六庭  法  官   林涵雯
以上正本證明與原本無異。
如不服本判決應於收受本判決後20日內向本院提出上訴書狀，上
訴書狀應敘述具體理由。上訴書狀未敘述上訴理由者，應於上訴
期間屆滿後20日內補提理由書狀於本院(均須按他造當事人之人
數附繕本 )「切勿逕送上級法院」。 
中　　華　　民　　國　　111 　年　　9 　　月　　27　　日
                              書記官   林汶潔
附錄本案論罪科刑法條：
中華民國刑法第320條
意圖為自己或第三人不法之所有，而竊取他人之動產者，為竊盜
罪，處五年以下有期徒刑、拘役或五十萬元以下罰金。
意圖為自己或第三人不法之利益，而竊佔他人之不動產者，依前
項之規定處斷。
前二項之未遂犯罰之。